臺灣板橋地方法院民事判決　　　　　　　 95年度親字第121號
原　　　告　丁○○
被　　　告　甲○○
兼 上一 人
法定代理人　丙○○
被　　　告　乙○○
上列當事人間請求否認子女等事件，經本院於民國95年5 月2 日
言詞辯論終結，判決如下：
    主    文
確認被告甲○○（暫名，即原告丁○○於民國95年5 月9 日上午
8時35 分在楊龍駿婦產科診所所生之女嬰）非原告丁○○自被告
丙○○受胎所生之婚生子。
確認被告乙○○與原告所生之女即被告甲○○（暫名，即原告丁○○於民國95年5 月9 日上午8 時35分在楊龍駿婦產科診所所生
之女嬰）父女之親子關係存在。
訴訟費用由被告負擔。
    事實及理由
一、原告主張：原告與被告丙○○雖係於民國94年11月4 日離婚
    ，但雙方早於91年10月1 日以後即因夫妻感情破裂及婆媳相
    處不睦等諸多因素，致無任何夫妻之行為，嗣原告與被告乙○○交往受孕生下一女即被告甲○○（暫名，即原告丁○○
    於民國95年5 月9 日上午8 時35分在楊龍駿婦產科診所所生
    之女嬰），原告並於95年8 月8 日與被告乙○○結婚，惟依
    民法第1062條第1 項、第1063條第1 項規定，被告甲○○的
    受胎時間推定為原告與被告丙○○婚姻關係中所生，然此與
    事實不符，原告有確認身分關係之法律上利益，原告依民法
    第1063條第2 項規定提起否認子女訴訟，又原告並依民事訴
    訟法第247 條規定訴請確認被告乙○○與原告所生之女即被
    告甲○○父女之親子關係存在等語。並聲明：如主文所示。
二、被告方面：
（一）被告丙○○及甲○○未於言詞辯論期日到場，亦未提出書
      狀作何聲明或陳述。
（二）被告乙○○則辯稱：被告甲○○確實是伊與原告所生之女
      兒等語。
三、法院之判斷：
（一）按關於認諾及訴訟上自認或不爭執事實之效力，於第589
      條否認子女之訴，不適用之，民事訴訟法第594 條定有明
      文。本件被告乙○○於言詞辯論期日就原告主張之事實為
      不爭執，揆諸首揭法條之說明，自不發生被告認諾或不爭
      執事實之效力，合先敘明。
（二）經查，原告主張其與被告丙○○本係夫妻關係，雖於94年
      11月4 日離婚，但雙方早於91年10月1 日以後即因夫妻感
      情破裂及婆媳相處不睦等諸多因素，致無任何夫妻之行為
      ，嗣原告與被告乙○○交往受孕於95年5 月9 日生下一女
      即被告甲○○，惟其受胎期間依法推定係原告與被告丙○○婚姻關係存續期間等情，業據其提出相符之戶籍謄本、
      出生證明書及離婚證明書各一件為憑。又被告甲○○應非
      原告自被告丙○○受胎所生乙節，並據原告提出國防醫學
      院三軍總醫院附設民眾診療服務處診斷證明書，認「依據
      ＡＢＯ血型、15組體染色體ＳＴＲＤＮＡ位點之分析結果
      ，不能排除『乙○○』與『甲○○』的親子關係，其親子
      確定率為99.000000000% 。」，有該診斷證明書在卷佐參
      ，足認原告主張被告甲○○非其與被告丙○○所生之婚生
      子女，要屬真實，堪以採信。
四、按妻之受胎，係在婚姻關係存續中者，推定其所生子女為婚
    生子女。前項推定，如夫妻之一方能證明妻非自夫受始者，
    得提起否認之訴。但應於知悉子女出生之日起，一年內為之
    ，民法第1063條定有明文。經查本件原告於95年5 月9 日產
    下被告甲○○之時，依法雖受推定被告甲○○為原告與被告
    丙○○所生之婚生子女，然參以國防醫學院三軍總醫院附設
    民眾診療服務處診斷證明書所認被告甲○○與被告丙○○間
    間並無血緣關係之結果，被告甲○○實非原告自被告丙○○
    受胎所生。從而，原告於被告甲○○95年5 月9 日出生後一
    年內提起本件否認子女之訴，於法洵屬有據，應予准許。
五、按確認法律關係之訴，非原告有即受確認判決之法律上利益
    者，不得提起之；確認證書真偽或為法律關係基礎事實存否
    之訴，亦同；前項確認法律關係基礎事實存否之訴，以原告
    不能提起他訴訟者為限，民事訴訟法第247 條定有明文。本
    件原告提起確認被告乙○○與其所生之女即被告甲○○父女
    之親子關係存在之訴，此血緣、身份關係之存否，乃親子關
    係之重要基礎事實，原告與被告乙○○交往受孕而生下被告
    甲○○，因被告甲○○受推定為被告丙○○之女，嗣又經否
    認如前所述，為使原告所生之女即被告甲○○之身份關係確
    定以保護其利益，從而原告提起本件確認訴訟，自有法律上
    的確認利益。又本件原告所生之女即被告甲○○確係原告自
    被告乙○○受胎所生之女，業據國防醫學院三軍總醫院附設
    民眾診療服務處鑑定在案，已如前所述，從而，原告提起本
    件確認被告乙○○與其所生之女即被告甲○○父女之親子關
    係存在之訴，為有理由，應予准許。
六、據上論結，本件原告之訴為有理由，並依民事訴訟法第385
    條第1 項前段、第78條、第85條第1前段，判決如主文。
中　　華　　民　　國　　96　　年　　5 　　月　　16　　日
                      家事法庭  法　官　葉靜芳
以上正本係照原本作成
如對本判決不服須於裁定送達後20日內向本院提出上訴狀
中　　華　　民　　國　　96　　年　　5 　　月　　18　　日
                                書記官　鄒秀珍
